# 《CAS 7—非货币性资产交换》2006 VS 2019——致同研究之企业会计准则系列

提问人：zc 会计 时间：2019-05-16 23:03:08
@chenyiwei
请教陈版，新发布的非货币性资产交换准则中
（一）换入资产满足资产确认条件，换出资产尚未满足终止确认条件的，在确认换入资产的同时将交付换出资产的义务确认为一项负债。 这项负债义务计入哪个科目？
（二）换入资产尚未满足资产确认条件，换出资产满足终止确认条件的，在终止确认换出资产的同时将取得换入资产的权利确认为一项资产。这项资产权利计入哪个科目？
谢谢

回答人：chenyiwei
结合换入、换出资产的不同性质和类别判断，可能计入不同的科目。例如（一）可能是预收款项或者其他流动负债/其他非流动负债；（二）可能是预付款项或者其他流动/非流动资产等。